【裁判字號】    98,交上易,135
【裁判日期】    980520
【裁判案由】    過失致死
【裁判全文】
臺灣高等法院刑事判決               98年度交上易字第135號
上  訴  人
即  被  告  甲○○
上列上訴人因過失致死案件，不服臺灣士林地方法院98年度審交
易字第124號，中華民國98年4 月7日第一審判決（起訴案號：臺
灣士林地方法院檢察署98年度偵字第1697號），提起上訴，本院
判決如下：
    主  文
上訴駁回。
    理  由
一、按刑事訴訟法第350條、第361條、第362條、第367條規定，
    不服地方法院之第一審判決而上訴者，須提出上訴書狀，並
    應敘述具體理由，為上訴必備之程式；其所提出之書狀未敘
    述上訴理由，或僅曾以言詞陳述上訴理由者，均應於上訴期
    間屆滿後20日內補提理由書於第一審法院。第一審法院經形
    式審查，認逾期未補提上訴理由者，應定期間先命補正；逾
    期未補正者，為上訴不合法律上之程式，應以裁定駁回。倘
    已提出上訴理由，但所提非屬具體理由者，則由第二審法院
    以上訴不合法律上之程式，判決駁回。而所謂具體理由，必
    係依據卷內既有訴訟資料或提出新事證，指摘或表明第一審
    判決有何採證認事、用法或量刑等足以影響判決本旨之不當
    或違法，而構成應予撤銷之具體事由，始克當之（例如：依
    憑證據法則具體指出所採證據何以不具證據能力，或依憑卷
    證資料，明確指出所為證據證明力之判斷如何違背經驗、論
    理法則）；倘僅泛言原判決認定事實錯誤、違背法令、量刑
    失之過重或輕縱，而未依上揭意旨指出具體事由，或形式上
    雖已指出具體事由，然該事由縱使屬實，亦不足以認為原判
    決有何不當或違法者（例如：對不具有調查必要性之證據，
    法院未依聲請調查亦未說明理由，或援用證據不當，但除去
    該證據仍應為同一事實之認定），皆難謂係具體理由，俾與
    第二審上訴制度旨在請求第二審法院撤銷、變更第一審不當
    或違法之判決，以實現個案救濟之立法目的相契合，並節制
    濫行上訴（最高法院97年度台上字第892 號判決意旨參照）
    。又依刑事訴訟法第367 條之文義及立法意旨，僅於「上訴
    書狀未敘述上訴理由」之情形，為保障上訴人之權益，始有
    補正之問題。至有無敘述理由，第一審法院僅作形式上之審
    查，如上訴書狀形式上已敘述不服原判決之意旨者，即與未
    敘述上訴理由之情形有別，無庸再命補正；至於其理由是否
    具體，則屬第二審法院審查之範圍，亦不在命補正之列。亦
    即上訴書狀已記載理由，並有具體之敘述時，其上訴既屬合
    法，第二審法院固應就其理由之是否可取，為實體之審理及
    判斷；如認其上訴書狀雖記載理由，但並未具體敘述時，則
    無須再命補正，可逕認其上訴不合法，以判決駁回之（最高
    法院97年度台上字第3889號判決意旨參照）。
二、本件上訴人即被告甲○○不服原判決，於98年4 月21日具狀
    提起第二審上訴，惟其於上訴狀中僅泛言上訴人犯後已深知
    悔悟，並積極與受害人家屬尋求和解，受害人配偶亦願原諒
    被告，爰請求從輕量刑，且被告家境困難，擔負鉅額賠償，
    被告實無力負擔，請增加本案緩刑宣告或再減輕其刑云云，
    核其上訴意旨，無非係再陳明被告犯後態度良好而已，並未
    針對原判決之採證認事，具體提及有何違法或不當，構成應
    予撤銷之理由，顯不足以動搖或影響原判決之本旨及刑之量
    定；至其所稱家境困難，請求輕判乙節，亦非關於原判決有
    何違法不當之具體理由，難認已符合前揭所述上訴書狀應敘
    述具體理由之要件，實與未提出具體理由無異。揆諸首揭規
    定，被告不服原審判決提起上訴，並未提出合於刑事訴訟法
    第361 條規定之具體理由，其上訴自屬不合法律上之程式，
    應予駁回，並不經言詞辯論為之。
據上論斷，應依刑事訴訟法第367條前段、第372條，判決如主文
。
中    華    民    國    98    年    5     月    20    日
                  刑事第十庭    審判長法  官 楊炳禎
                                      法  官 陳春秋
                                      法  官 李春地
以上正本證明與原本無異。
不得上訴。
                                      書記官 蘇秋
中    華    民    國    98    年    5     月    20    日


司法院資訊處製作；財團法人民間司法改革基金會備份。
